# César Alberto Piñero Reverón

#### **Desarrollador Web**

Soy un profesional con más de 5 años de experiencia en el desarrollo web, me especializo en el front-end principalmente elaborando paginas web resposivas para el consumo de API REST.

Me considero un apacionado de las tecnologías y cualquier novedad que me permita incrementar mis conocimientos.

#### **EXPERIENCIA PROFESIONAL**

#### TraceTravels | Desarrollador Frontend

Abr. 2020 - My.2021

- Pasar a **HTML** el diseño **PSD** de la pagina principal **tracetravels.com**.
- Construir peticiones a API REST para recoger resultados de vuelos.
- Elaborar selectores personalizados de aeropuertos y banderas con javascript.
- Implementar función de calendario utilizando la libreia Pikaday.js.

#### Tu Movil | Desarrollador Backend

En. 2020 - Mzo. 2020

- Modificación y creación de módulos para la tienda distribuidortumovil.net utilizando PHP y SQL:
  - Ajustes en la cantidad de productos máximos que se pueden cargar al carrito.
  - Ajustes mínimos para el responsive del menú.
  - Elaborar captura de firmas electrónicas con Canvas HTML.
  - Construir contratos en PDF utilizando la librería FPDF.
  - Elaborar script para la captura de firmas biometrias utilizando javascript.

#### ConstruyoWebsite | Desarrollador FullStack

Febr. 2019 - Nov. 2019

- Elaborar y modificar plantillas responsivas con **Bootstrap**.
- Creación y modificación de Bases de Datos **SQL**.
- Dar apoyo en la elaboración del carrito de compra del sitio principal **construyowebsite.com** :
  - Modificaciones en la cantidad de planes que se pueden cargar al carro.
  - Ajustes de los datos en el checkout.
  - Elaborar script para verificar disponibilidad de dominio ingresado por el usuario.

#### Arkiteck C.A / BCV | Analista Programador

Agt. 2015 - Febr. 2017

- Elaboración de Manuales de Usuario.
- Levantamiento de Requerimientos para la elaboración de Sistemas de Información.
- Elaboración de expedientes de prueba para el testeo de Sistemas de Información.
- Dar apoyo en la construcción de paginas web responsivas.

# **FORMACIÓN**

Bachiller en Ciencias / Unidad Educativa Colegio Alejandro de Humboldt de Guatire

2008-2013

Técnico en Administración. Mención Informática / Instituto Universitario de Tecnología Elías Calixto Pompa

2013-2016



## **CONTACTO**

+58 0412-373-6129

**♀** Guatire, Edo Miranda

cesarpinero2009@hotmail.com

#### **SKILLS**

- Angular
- JavaScript / JQuery
- HTML5
- CSS3 / Bootstrap / Tailwind
- PHP
- SQL / MongoDB
- Wordpress / Woocomerce
- Git / Githud

### **COMPETENCIAS**

- ✓ Pasión proactiva
- √ Adaptacion al cambio
- √ Trabajo en equipo